# 非经常性损益

提问人：阿甘是个好少年 时间：2023-05-30 17:58:14
根据 2020 年上市公司年报会计监管报告：错误地将权益性金融工具（如其他权益工具投资）持有期间取得的现金股利认定为非经常性损益。请问，该现金股利应该作为经常性损益还是非经常性损益？不用考虑是否与日常经营业务有关吗？

回答人：chenyiwei
一般来说，拟长期持有的权益工具投资（如其他权益工具投资）持有期间的股息红利是稳定的收益来源，可以不作为非经常性损益。如果是来源于交易性金融资产，则可能需作为非经常性损益。